【裁判字號】    97,易緝,21
【裁判日期】    970229
【裁判案由】    竊盜
【裁判全文】
臺灣高雄地方法院刑事判決              97年度易緝字第21號
公  訴  人  臺灣高雄地方法院檢察署檢察官
被      告  甲○○
上列被告因竊盜案件，經檢察官提起公訴（96年度偵字第2727號
），被告就被訴事實為有罪之陳述，經本院告知簡式審判程序之
旨，並聽取被告與公訴人之意見後，本院裁定進行簡式審判程序
，判決如下：
    主  文
甲○○犯竊盜罪，累犯，處有期徒刑參月，如易科罰金，以新台
幣壹仟元折算壹日。
    事  實
一、甲○○前因違反毒品危害防制條例案件，經本院以92年度訴
    字第1576號判處有期徒刑1 年3 月，嗣經上訴，經台灣高等
    法院高雄分院以92年度上訴字第1609號駁回上訴確定，於民
    國94年4 月7 日縮刑期滿徒刑執行完畢；另因贓物、竊盜等
    案件，經本院分別以95年度簡字第6819號、95年度簡字第68
    53號判處有期徒刑3 月、4 月確定。猶不知悔改，復基於意
    圖為自己不法所有之犯意，於95年10月29日上午6 、7 時許
    ，擅自騎乘案外人吳姿儀所有停放在高雄市小港區○○○路
    188 之8 號前之車牌YQW-439 號機車（此部分為暫時使用他
    人之物，未構成竊盜罪），騎乘至址設於高雄市小港區○○
    ○路188 號之「樹芳企業有限公司」處，見該公司所有放置
    在廢鐵堆處尚未處理之「哈木」、「剎車鼓」各1 個，認有
    機可趁，乃徒手竊取上開物品後，將之放置於上開機車腳踏
    板上，騎乘機車離去，並將上開所竊得之物品運至址設於高
    雄市○鎮區○○街80巷3 之1 號之「源茂資源回收廠」，將
    之出售予上開不知情之回收廠商，變賣得款新台幣（下同）
    550 元花用，嗣再將其擅自騎乘之上開機車騎回原停放地停
    放。嗣經警據報後調閱樹芳企業有限公司之監視錄影內容而
    循線查悉上情。
二、案經高雄市政府警察局小港分局報請臺灣高雄地方法院檢察
    署檢察官偵查起訴。
    理  由
一、按被告甲○○所為係犯死刑、無期徒刑、最輕本刑為3 年以
    上有期徒刑以外之罪，其於審理中就被訴事實為有罪之陳述
    ，經本院告知簡式審判程序之旨，並聽取公訴人、被告之意
    見後，本院認為適宜進行簡式審判程序，依刑事訴訟法第27
    3 條之1 第1 項規定，裁定進行簡式審判程序，合先敘明。
二、上揭事實，業據被告於警詢及本院審理中坦承不諱，核與被
    害人樹芳企業有限公司會計乙○○、證人徐聖鴻於警詢中、
    證人吳姿儀於警詢及偵查中證述此部分相關情節大致相符，
    並有指認機車照片及監視器翻拍照片各1 張在卷可稽。堪認
    被告之自白與事實相符，洵堪採為論罪科刑之依據。本案事
    證明確，被告上開竊盜犯行，堪以認定，應依法論科。
三、核被告所為，係犯刑法第320 條第1 項之普通竊盜罪。再被
    告因違反毒品危害防制條例案件，經本院以92年度訴字第15
    76號判處有期徒刑1 年3 月，嗣經上訴，經台灣高等法院高
    雄分院以92年度上訴字第1609號駁回上訴確定，於94年4 月
    7 日縮刑期滿徒刑執行完畢乙節，有臺灣高等法院被告前案
    紀錄表1 份在卷可佐，其於受有期徒刑之執行完畢後，5 年
    內故意再犯本件有期徒刑以上之罪，為累犯，應依法加重其
    刑。爰審酌被告有竊盜前科，竟不知悔改，不思以己力賺取
    財物，為圖私利，任意竊取他人財物，破壞他人對財產權之
    支配，所為應值非難，惟念及其犯後尚能坦承犯行，態度尚
    屬良好，且失竊物品價值不高，被告犯罪手段尚屬平和，且
    被告目前因罹患脊椎骨髓炎併四肢肌肉萎縮而無法站立及行
    走，亦有阮綜合醫療社團法人阮綜合醫院診斷證明書1 份在
    卷可稽，已無再行犯案之可能，並其犯罪動機、手段、目的
    等一切情狀，量處如主文所示之刑，並斟酌被告為國小肄業
    、經濟狀況困難等情，併諭知易科罰金之折算標準如主文所
    示，以資儆懲。又被告犯罪後，中華民國九十六年罪犯減刑
    條例業於96年6 月15日修正公布，並自同年7 月16日起施行
    。該條例第5 條規定：「本條例施行前，經通緝而未於中華
    民國九十六年十二月三十一日以前自動歸案接受偵查、審判
    或執行者，不得依本條例減刑。」，本件被告犯罪時間雖在
    該條例第2 條所定96年4 月24日減刑基準日之前，惟被告前
    經合法傳拘均未到庭，經本院於96年3 月22日發布通緝，97
    年2 月5 日經警逮捕緝獲到案等情，有本院通緝書及歸案證
    明單各1 份在卷為憑，是被告既於該條例施行前經發布通緝
    ，又非自動歸案接受審判，依上開減刑條例之規定，本件犯
    罪即不得邀減刑之寬典，附此敘明。
據上論斷，應依刑事訴訟法第273 條之1 第1 項、第299 條第1
項前段，刑法第320 條第1 項、第47條第1 項，刑法施行法第1
條之1 ，判決如主文。
本案經檢察官王朝弘到庭執行職務。
中    華    民    國    97    年    2    月     29    日
                  刑事第十三庭  法  官  郭宜芳
以上正本證明與原本無異。
如不服本判決，應於判決送達後10日內，向本院提出上訴狀。
中    華    民    國    97    年    3     月    3     日
                                書記官  何承育
附錄本案論罪科刑法條：
中華民國刑法第320條
（普通竊盜罪、竊佔罪）
意圖為自己或第三人不法之所有，而竊取他人之動產者，為竊盜
罪，處5 年以下有期徒刑、拘役或5 百元以下罰金。
意圖為自己或第三人不法之利益，而竊佔他人之不動產者，依前
項之規定處斷。
前二項之未遂犯罰之。


司法院資訊處製作；財團法人民間司法改革基金會備份。
